臺灣桃園地方法院小額民事判決
110年度壢保險小字第648號
原      告  富邦產物保險股份有限公司

法定代理人  羅建明  
訴訟代理人  潘炳煌  
被      告  陳瑋婷  

上列當事人間請求損害賠償事件，本院於民國111年5月12日言詞
辯論終結，判決如下：
    主    文
一、被告應給付原告新臺幣肆萬伍仟元，及自民國一百一十年十
    一月十二日起至清償日止，按年利率百分之五計算之利息。
二、訴訟費用新臺幣壹仟元由被告負擔。
三、本判決得假執行。　　
    理 由 要 領
一、本件依民事訴訟法第436條之18第1項規定，除下列理由要領
    外，僅記載主文，其餘省略。
二、原告主張被告於民國107年8月5日11時許，駕駛車牌號碼000
    -0000號之自用小客車（下稱肇事汽車），行經桃園市○○區○
    ○○街00號前，因行駛不慎碰撞由訴外人劉欽猷駕駛、原告所
    承保之車牌號碼000-0000號之自用小客車（下稱系爭車輛）
    ，並致系爭車輛受損（下稱本件事故），系爭車輛經修復後
    費用為新臺幣(下同)97,835元（工資50,265元、零件47,570
    元），原告並已依約全數理賠完畢，又修復費用中零件部分
    計算折舊後，共計55,022元，惟原告前曾同意被告僅須賠償
    45,000元，故僅請求被告給付原告45,000元，及自起訴狀繕
    本送達翌日起至清償日止，按年利率5％計算之利息等情，業
    據原告提出理賠申請書、道路交通事故當事人登記聯單、估
    價單、系爭車輛修復照片、系爭車輛行車執照為證(見本院
    卷第5至15頁)，並經本院依職權調閱本件交通事故調查卷宗
    核閱無訛；而被告已於相當時期受合法通知，未於言詞辯論
    期日不到場，亦未提出準備書狀予以爭執，依民事訴訟法第
    436條第2項適用第280條第3項準用第1項規定，應認被告就
    原告主張之事實視同自認。從而，原告請求被告給付如主文
    第1項所示，為有理由，應予准許。　
中　　華　　民　　國　　111 　年　　5 　　月　　26　　日
                  中壢簡易庭      法  官  張博鈞
以上為正本係照原本作成。
如不服本判決，應於送達後20日內，向本院提出上訴狀並表明上
訴理由，如於本判決宣示後送達前提起上訴者，應於判決送達後
20日內補提上訴理由書（須附繕本）。
如委任律師提起上訴者，應一併繳納上訴審裁判費。
中　　華　　民　　國　　111 　年　　5 　　月　　26　　日
                                  書記官  張季容
附錄：
一、民事訴訟法第436條之24第2項：
    對於小額程序之第一審裁判上訴或抗告，非以其違背法令為
    理由，不得為之。
二、民事訴訟法第436條之25：
    上訴狀內應記載上訴理由，表明下列各款事項：
    （一）原判決所違背之法令及其具體內容。
    （二）依訴訟資料可認為原判決有違背法令之具體事實。
三、民事訴訟法第471 條第1 項：（依同法第436 條之32第2 項
    規定於小額事件之上訴程式準用之）上訴狀內未表明上訴理
    由者，上訴人應於提起上訴後20日內，提出理由書於原第二
    審法院；未提出者，毌庸命其補正，由原第二審法院以裁定
    駁回之。 
附表：零件部分折舊（單位：新臺幣）
----- 附表 ----- 折舊時間           金額 第1年折舊值        47,570×0.369=17,553 第1年折舊後價值    47,570-17,553=30,017 第2年折舊值        30,017×0.369=11,076 第2年折舊後價值    30,017-11,076=18,941 第3年折舊值        18,941×0.369=6,989 第3年折舊後價值    18,941-6,989=11,952 第4年折舊值        11,952×0.369=4,410 第4年折舊後價值    11,952-4,410=7,542 第5年折舊值        7,542×0.369=2,783 第5年折舊後價值    7,542-2,783=4,759 上開折舊後零件加計工資50,265元，共計55,024元。